【裁判字號】    99,訴,1002
【裁判日期】    991021
【裁判案由】    保險法
【裁判全文】
臺北高等行政法院判決
                                      99年度訴字第1002號
                                     99年10月7日辯論終結
原      告  天○○○保險股份有限公司
代  表  人  甲○○
訴訟代理人  張德銘  律師
被      告  行政院金融監督管理委員會
代  表  人  乙○○○○○○○○
訴訟代理人  丙○○
            丁○○
            戊○○

上列當事人間保險法事件，原告不服行政院中華民國99年3 月15
日院台訴字第0990094056號訴願決定關於停止原告董事長執行董
事長職務1 年、命對原告總經理地○○1 年內予以減薪3 分之1
及懲處法務室及不動產投資部主管部分，提起行政訴訟，本院判
決如下：
    主      文
原告之訴駁回。
訴訟費用由原告負擔。
    事實及理由
一、程序事項：
  (一)本件原告代表人於起訴時為玄○○，訴訟繫屬中變更為甲○
    ○；而被告機關代表人於起訴時為陳，訴訟繫屬中變更為
    陳裕璋，均經具狀承受訴訟，核無不合，依法應予准許。
  (二)原告於訴訟繫屬中，已將訴之聲明由原來之行政院99年3 月
    15日院台訴字第0990094056號訴願決定及被告98年5 月22日
    金管保1 字第09802505602 號裁處書（下稱原處分）均撤銷
    ，減縮為僅就訴願決定及原處分關於停止原告董事長執行董
    事長職務1 年、命對原告總經理地○○1 年內予以減薪3 分
    之1 及懲處法務室及不動產投資部主管部分撤銷，合先敘明
    。
二、事實概要：
    原告前於97年7 月24日向訴外人黃○○○○○商業銀行股份
    有限公司（下稱黃○銀行），以價金新臺幣（下同）3,388,
    982,000 元，買受坐落臺北市○○區○○段○ ○段29、29-1
    地號2 筆土地所有權全部及同小段29-7地號土地應有部分2
    分之1 等3 宗土地，已據被告審認其行為違反行為時保險業
    對同一人同一關係人或同一關係企業之放款及其他交易管理
    辦法（下稱行為時管理辦法）第4 條第2 款之規定，而以98
    年1 月6 日金管保一字第09702509632 號裁處書（下稱98年
    1 月6 日裁處書）處罰鍰450 萬元，並命於文到1 年內改正
    前述不動產交易缺失，且在該不動產未處分前，不得從事不
    動產投資確定在案。惟原告未遵照辦理，仍就上開29-7地號
    土地之其餘2 分之1 應有部分新增投資予以買受，復違反保
    險法第146 條之7 及第149 條第1 項規定，被告乃依同法第
    149 條第2 項第2 款及第3 款規定，以98年5 月22日金管保
    一字第09802505602 號裁處書（下稱原處分）核處：1.停止
    董事長甲○○執行董事長職務1 年、2.令對總經理地○○1
    年內予以減薪3 分之1 、3.懲處法務室及不動產投資部主管
    、4.令就本案新增取得之29-7地號土地剩餘2 分之1 應有部
    分土地應於被告98年1 月6 日裁處書所載期限內完成處分，
    及5.被告於上開裁處書發文日起至完成29地號、29-1地號及
    29-7地號3 筆土地處分後半年內，不得從事不動產投資，原
    告不服，提起訴願，經決定駁回，遂對原處分及訴願決定關
    於：1.停止原告董事長甲○○執行董事長職務1 年、2.命原
    告對其總經理地○○1 年內予以減薪3 分之1 ，以及3.懲處
    法務室及不動產投資部主管部分，提起本件行政訴訟。
三、原告起訴略以：
  (一)原處分違反一事不兩罰或一行為不兩罰之法律原則：
    1.依行政訴訟法第4 條第1 項規定：「人民因中央或地方機
      關之違法行政處分，認為損害其權利或法律上利益，經依
      訴願法提起訴願而不服其決定，或提起訴願逾3 個月不為
      決定，或延長訴願決定期間逾2 個月不為決定者，得向高
      等行政法院提起撤銷訴訟。」第2 項：「逾越權限或濫用
      權力之行政處分，以違法論。」行政程序法第4 條規定：
      「行政行為應受法律及一般法律原則之拘束。」又一行為
      不二罰原則（禁止雙重處罰原則）為行政法之一般法律原
      則，此由司法院大法官會議釋字第503 號釋示「不得重複
      處罰，乃現代民主法治國家之基本原則」、最高行政法院
      95年判字第1366號判決意旨「禁止國家對人民之同一行為
      ，由於制裁所適用之法規、主體及程序等差異，予以相同
      或類似之措施多次處罰」、最高行政法院92年判字第376
      號判決意旨「所謂同一或單一行為，包括自然的單一行為
      及法律的單一行為在內」、臺中高等行政法院96年簡字第
      372 號判決理由「從事雙拖捕撈作業，需兩艘漁船分工完
      成，單艘漁船無法為雙拖捕撈作業，該捕撈作業應屬一行
      為」等見解自明。
    2.行政罰法第24條第2 項、第3 項規定「前項違反行政法上
      義務行為，除應處罰鍰外，另有沒入或其他種類行政罰之
      處罰者，得依該規定併為裁處。但其處罰種類相同，如從
      一重處罰已足以達成行政目的者，不得重複裁處。一行為
      違反社會秩序維護法及其他行政法上義務規定而應受處罰
      ，如已裁處拘留者，不應受罰鍰之處罰」。
    3.保險法第146 條之7 授權被告制定之行為時管理辦法乃屬
      法規命令，該辦法第4 條第1 項第2 款規定：「依第1 款
      規定計算其他交易之單一交易金額未達新臺幣1 億元者，
      得以新臺幣1 億元為最高限額，且交易總餘額不得逾新臺
      幣2 億元」，而依保險法第149 條第2 項第2 款為本件原
      處分之裁處內容。行為時管理辦法係以「單一交易」違反
      一定限額為處罰之目的，原告於97年7 月24日與訴外人黃
      ○銀行簽訂不動產買賣契約書，被告遂以98年1 月6 日以
      裁處書裁罰原告，其裁處書表明：「按貴公司於本（97）
      年7 月24日與黃○○○○○商業銀行股份有限公司簽約投
      資臺北市○○區○○段○ ○段29地號、29-1地號及29-7地
      號等3 筆土地案，交易金額高達3,388,982,000 元，惟因
      貴公司96年度業主權益為負，故上開交易金額核與保險法
      第146 條之7 第1 項授權訂定之『保險業對同一人同一關
      係人或同一關係企業之放款及其他交易管理辦法』第4 條
      第1 項第2 款之限額規定不符」，顯係針對原告於97年7
      月24日簽訂不動產買賣契約書之全部法律關係內容，因違
      反不得作為而作為之義務予以裁罰，此從其裁處書表明「
      簽約投資臺北市○○區○○段○ ○段29地號、29-1地號及
      29-7地號等3 筆土地案」自明。從而原告為履行該不動產
      買賣契約相關29-7地號共有關係，始能遵照該處分之主旨
      「命貴公司於文到1 年內改正前述不動產交易缺失，且依
      同條項第1 款規定，限制貴公司於前述不動產未處分前…
      …」，而依照契約規定向臺北地方法院民事執行處投標標
      得共有關係之29-7地號整筆土地，俾便取得所有權以遵照
      被告之要求於1 年內處分，詎被告竟將原告履行同一份契
      約義務視為新增投資事項，而另以原處分依照同一法令裁
      罰，自屬就同一行為重複裁罰而違反行政罰法第24條規定
      及司法院大法官會議釋字第503 號解釋而屬違法之行政處
      分。
  (二)被告以98年1 月6 日裁處書所為之第一次裁罰與以原處分所
    為之第二次裁罰，係就原告為履行97年7 月24日不動產買賣
    契約書之法律關係之同一行為重複裁罰：
    1.所謂同一行為或單一行為，包括自然的單一行為及法律的
      單一行為在內，最高行政法院94年6 月份庭長法官聯席會
      議甲說陳述可據。自然的單一行為具有兩項重要的構成要
      件特徵：其一為，其行為須為「單一意思所為之同種類行
      為」，其二為，其行為間須具有「時空緊密相連性」。又
      所謂「基於單一之意思決定所為之同種類行為」，最典型
      者就是追求單一目的所為之同種類行為。至於法律的單一
      行為，則是維繫多數自然行為態樣來形成單一行為，此在
      法意義上僅違反單一法律，且因此同時僅受一次單一罰鍰
      ，此可區為四大態樣：(1)多次以相同或不同行為態樣來實
      現單一法律之構成要件，且多數行為須有時間及空間之緊
      密關聯性，並以此緊密關聯性透過法律形成一事實行為；
      (2)繼續性行為，係指多種本質相同之個別行為在某種時間
      與空間關聯性上，侵害同一法益，且行為人有整體故意存
      在；(3)持續行為，此乃行為人為違法行為後，該違法狀態
      仍繼續存在，此應是為一行為予以處罰；(4)接續性行為，
      該行為類型為法律行為單一整體的一部分，而無構成要件
      之行為單一或持續行為。此時該行為違法必須具時間與空
      間緊密關聯性，同時在自然觀察中被視為具有同一意圖所
      形成之單一事件的一部分，且其所損害之處罰要件上必須
      是為單一保護目的為之，只不過在量上有累積的作用。
    2.被告作成98年1 月6 日裁處書所依據之97年7 月24日不動
      產買賣契約書，其第1 條列明之買賣標的物包括第(一)項所
      示之臺北市○○區○○段○ ○段第29、29-1地號土地及第
      29-7地號應有部分2 分之1 、還包括第(二)項所示就第29-7
      地號之土地應依臺灣臺北地方法院95年度重訴字第888 號
      確定判決聲請法院拍賣取得。契約第3 條付款辦法約定29
      -7地號之價款，其付款之成數、方法及時程，與臺北地方
      法院民事執行處公開拍賣相牽連，又約定如果就臺北地方
      法院民事執行處公開拍賣原告未依契約所定為一定行為時
      ，其已付關於29-7地號之價款將遭受沒收及另負損害賠償
      責任。因此，原告為履行該買賣契約避免違約被懲罰及負
      擔損害賠償責任而於98年4 月16日參與臺北地方法院民事
      執行處97年度執字第68298 號執行事件之投標，自屬「多
      次以相同或不同行為態樣來實現單一法律之構成要件，且
      多數行為須有時間及空間之緊密關聯性，並以此緊密關聯
      性透過法律形成一事實行為」而為法律的單一行為甚明。
      詎被告未斟酌該投標行為本屬原不動產買賣契約書既定之
      投資行為一部分，認屬另一新增投資行為而作成第二次裁
      處之處分，其就法律關係之同一行為重覆裁罰，自屬違反
      一事不二罰之原則甚明。
    3.本件97年7 月24日不動產買賣契約書之買賣標的，其中臺
      北市○○區○○段○ ○段第29-7號土地為有眾多共有人持
      分之土地，出賣人雖有2 分之1 應有部，但其他共有人依
      照土地法第34條之1 第4 項之規定有優先承買權，買賣雙
      方無從過戶登記，因而才會有出賣人已先訴請法院判准以
      變價分割方式結束共有關係。更有進者，在經過法院判決
      變價分割後，原告更不可能以移轉登記方式取得該地號2
      分之1 應有部分土地，因此雙方才會在買賣契約特別約定
      買方經由臺北地方法院民事執行處拍賣程序取得被出賣之
      2 分之1 應有部分，但因係整筆標售而非應有部分標售，
      所以在買賣契約中才會特別約定買方須以整筆標買之方式
      取得所有權。所以原告其後向法院標得29-7地號土地乃係
      買賣契約約定必須履行之行為而屬同一法律行為，自非另
      行起意之新投資行為。被告既在98年1 月6 日明白表示「
      貴公司於本（97）年7 月24日與黃○○○○○商業銀行股
      份有限公司簽約投資臺北市○○區○○段○ ○段29地號、
      29-1地號及29-7地號等3 筆土地案」，對於第29-7地號為
      應有部分關係、且經判決變價分割確定並由法院執行變價
      分割拍賣，原告必須依照契約內容參與投標履行，此原告
      早在被告為98年1 月6 日裁處書裁罰之前即已將完整買賣
      契約檢送被告並陳明，乃被告為98年1 月6 日裁處書所依
      據之不動產買賣契約書內容既已明載，則被告自可得知、
      且當明知，原告參與投標之行為係取得所有權必須之行為
      且屬契約內容之一部分。詎被告竟仍以該投標行為屬新增
      投資行為而作成原處分，顯屬違反行政罰法所揭示一事不
      兩罰之法律原則而為違法行政處分；而原告於受被告98年
      1 月6 日裁處書提起訴願尚未決定之期間，甫接獲被告又
      為同一事由重覆為本件原處分時，亦曾具狀於其時尚在進
      行審議被告98年1 月6 日裁處書之訴願審議機關，主張應
      就基於同一契約之單一事由卻為重覆裁罰之二件處分請求
      合併審議，惟訴願審議機關並未置理，仍循被告之認定，
      自有未合。
  (三)依照司法院大法官釋字第503 號解釋意旨，行政處罰之方法
    或手段以達行政目的所必要者為限且不得為重覆處罰之憲法
    精神，被告於98年1 月6 日裁處書後，原告既已依照受罰之
    內容於一定期間內，積極執行處分買得之不動產，而該買得
    之不動產其中第29-7地號土地因應有部分關係且業經法院判
    決變價分割執行拍賣中，原告非經由參與投標取得該地號土
    地所有權不可，否則根本無法依裁罰之內容為處分，且苟原
    告違反不動產買賣契約之規定放棄投標，其結果，除29-7地
    號土價款1,424,419,000 元計算10％之142,441,900 元將遭
    沒收外，且尚須賠償其他損失。因此，被告以原告投標行為
    屬新投資行為而作成原處分為第二次裁罰，顯與司法院大法
    官釋字第503 號釋示行政處罰之方法或手段以達行政目的所
    必要者為限之意旨相違，幾近行政訴訟法第201 條之規定而
    屬「行政機關之判斷違反一般公認之價值判斷標準」、「行
    政機關之判斷違反相關法治國家應遵守之原理原則，如平等
    原則、公益原則」之行政裁量逾越或裁量濫用之嫌等情。並
    聲明求為判決撤銷訴願決定及原處分中關於停止原告董事長
    執行董事長職務1 年、命原告對總經理1 年內予以減薪3 分
    之1 ，以及懲處法務室及不動產投資部主管部分。
四、被告則抗辯略謂：
  (一)有關原告主張原處分違反一事不兩罰或一行為不兩罰之法律
    原則乙節：
    1.原告與黃○銀行於97年7 月24日簽訂之土地買賣契約已清
      楚載明其買賣標的係第29地號、29-1地號及29-7地號應有
      部分2 分之1 土地，交易價款為3,388,982,000 元，與被
      告98年1 月6 日裁處書所載金額一致，故被告98年1 月6
      日裁處書之裁處範圍僅為29-7地號由黃○銀行所有之應有
      部分2 分之1 土地，至臻明確，並非如原告所指之29-7地
      號整筆土地；又被告業於98年3 月17日以金管保一字第09
      802502310 號函知原告有關上開3 筆土地之後續交易或產
      權處理需依循保險法規相關規定及被告98年1 月6 日裁處
      書辦理，並於98年4 月14日以金管保一字第09800060520
      號函知原告如續參與29-7地號土地投標且得標即核屬一新
      增不動產投資，有違被告98年1 月6 日裁處書依據保險法
      第149 條第1 項所為之限制行為，亦屬另一投資逾限之違
      法行為。故原告於98年4 月14日標購取得29-7地號整筆土
      地，即屬新增取得29-7地號剩餘2 分之1 應有部分土地，
      顯未遵循被告98年1 月6 日裁處書之限制，且以14億餘元
      所新增取得土地之行為亦違反行為時管理辦法第4 條第1
      項第2 款之單一交易金額上限，故被告98年1 月6 日裁處
      書與原處分所處罰之交易行為係不同之投資行為，被告對
      原告予相關懲處並無違一事不二罰之原則。
    2.本件不動產買賣契約雖記載原告有投標義務，但原告在該
      交易已屬違法並受限制不得再從事不動產交易之情況下，
      自不得再參與標購，況該買賣契約亦無約定原告以高價得
      標及付款之義務，故原告所言依約投標標得共有關係之29
      -7地號整筆土地俾取得所有權以遵照被告之要求於1 年內
      處分，洵不足採。
  (二)有關原告主張被告對其所為之2次裁罰係就原告履行97年7月
    24日不動產買賣契約書法律關係之同一行為重複裁罰乙節：
    1.原告參與標購取得29-7地號剩餘2 分之1 應有部分土地之
      交易，係原告與黃○銀行以外第三人之交易，因此係屬異
      於與黃○銀行簽約購入土地之新交易行為，而非原告所稱
      同一行為或單一行為，殆無疑義。
    2.原告表示參與29-7地號剩餘2 分之1 應有部分土地之投標
      乃避免違約被懲罰及負擔損害賠償責任部分，原告需依約
      參與投標之前提係原告未能與其他地主達成共同興建合意
      ，故原告可與29-7地號得標人或其他相鄰土地之地主洽談
      合建，是否會違約被懲罰及負擔損害賠償責任亦屬未知，
      且原告與黃○銀行簽訂原買賣契約前，即應知此一交易屬
      於違法行為，故其可能發生之損失並非因受被告相關處分
      所造成，原告實不可以履行違法之契約行為與可能發生上
      開損失為由，對抗被告依法所為之處分。
    3.原告與黃○銀行之本件不動產買賣契約第1 條之(三)載明29
      -7地號土地可採「地主達成共同興建合意」或「變價分割
      強制拍賣」之處置方式，且原告如與其他地主達成共同興
      建合意及使其放棄行使第29-7地號土地之優先購買權，亦
      得請求黃○銀行撤回拍賣之執行，並按契約第3 條之(二)之
      1 方式支付價款，此外原告亦可依合約書第7 條轉讓契約
      權利與義務，故原告投標參與第29-7地號土地之法院變價
      拍賣並非支付黃○銀行關於29-7地號土地價款唯一方式，
      原告不需以標購土地而違反被告對原告取得不動產限制之
      方式來達成應改正原不動產交易限額缺失之目的。
  (三)有關原告稱原處分違反司法院大法官釋字第503 號釋示行政
    處罰之方法或手段不得為重複處罰之意旨相違乙節：
    原告與黃○銀行簽約購入第29地號、29-1地號及29-7地號應
    有部分2 分之1 等3 筆土地之交易，與其參與法院標購第29
    -7地號土地實屬不同交易，已如前述，既上開交易非屬同一
    ，並無違反司法院大法官釋字第503 號解釋有關行政處罰之
    方法或手段不得為重複處罰之憲法精神等語。並聲明求為判
    決駁回原告之訴。
五、本件兩造爭執要點在於原處分是否就被告98年1 月6 日裁處
    書所處罰之同一違規行為重複處罰？及原處分有無牴觸司法
    院大法官釋字第503 號解釋「行政處罰之方法或手段以達行
    政目的所必要者為限且不得為重複處罰」之意旨？
六、本院判斷如下：
  (一)按保險法第146 條之7 第1 項、第2 項規定：「（第1 項）
    主管機關對於保險業就同一人、同一關係人或同一關係企業
    之放款或其他交易得予限制；其限額、其他交易之範圍及其
    他應遵行事項之辦法，由主管機關定之。」「（第2 項）前
    項所稱同一人，指同一自然人或同一法人；同一關係人之範
    圍，包含本人、配偶、二親等以內之血親及以本人或配偶為
    負責人之事業；同一關係企業之範圍，適用公司法第369 條
    之1 至第369 條之3 、第369 條之9 及第369 條之11規定。
    」第149 條第1 項、第2 項：「（第1 項）保險業違反法令
    、章程或有礙健全經營之虞時，主管機關除得予以糾正或命
    其限期改善外，並得視情況為下列處分：一限制其營業或資
    金運用範圍。二命其停售保險商品或限制其保險商品之開辦
    。三命其增資。四命其解除經理人或職員之職務。」「（第
    2 項）保險業不遵行前項處分，主管機關應依情節，分別為
    下列處分：一撤銷法定會議之決議。二解除董（理）事、監
    察人（監事）職務或停止其於一定期間內執行職務。三其他
    必要之處置。」次按行為時管理辦法第1 條：「本辦法依據
    保險法（以下簡稱本法）第146 條之7 第1 項規定訂定。」
    第3 條第2 款：「本法第146 條之7 第1 項所稱對同一人、
    同一關係人或同一關係企業之其他交易係指下列交易行為之
    一者：二購買各該對象之不動產。」第4 條第1 項第1 款、
    第2 款：「保險業對同一人、同一關係人或同一關係企業為
    放款以外之其他交易時，其交易限額規定如下：一除交易對
    象為政府機關、公立學校、公營事業者依第3 款及第4 款規
    定辦理外，其單一交易金額不得超過各該保險業業主權益之
    35％；交易總餘額不得超過各該保險業業主權益之70％。二
    依第1 款規定計算其他交易之單一交易金額未達新臺幣1 億
    元者，得以新臺幣1 億元為最高限額，且交易總餘額不得逾
    新臺幣2 億元。」
  (二)經查：
    1.原告自95年至97年間業主權益均為負數，而於97年7 月24
      日向黃○銀行買受上揭29、29 -1 地號土地所有權全部及
      29-7地號土地應有部分2 分之1 等3 宗土地，交易金額高
      達3,388,982,000 元，已逾行為時管理辦法第4 條第1 項
      第2 款交易限額之規定，經被告依保險法第149 條第1 項
      第1 款及第168 條第4 項第8 款規定，以98年1 月6 日處
      分書處以罰鍰450 萬元，並命原告須於文到1 年內改正前
      述不動產交易缺失，限制原告於前述不動產未處分前，不
      得從事不動產投資，並以98年3 月17日金管保一字第0980
      2502310 號及同年4 月14日金管保一字第09800060520 號
      函知原告須確實依保險法相關規定及前開98年1 月6 日處
      分書辦理。原告復於98年4 月16日以不低於20億元價格就
      法院所拍賣之上開29-7地號土地所有權全部投標並得標，
      取得該筆土地所有權全部，而新增取得該筆土地原非屬黃
      ○銀行所出賣之2 分之1 應有部分等情，為兩造所不爭執
      ，並有卷附被告98年1 月6 日處分書、98年3 月17日金管
      保一字第09802502310 號及同年4 月14日金管保一字第09
      800060520 號函影本及原處分等件在卷可稽。
    2.原告雖主張原處分係就被告98年1 月6 日裁處書已處罰之
      同一違規行為重複處罰，已違反同一行為不重複處罰之法
      律原則，牴觸司法院大法官釋字第503 號解釋意旨云云。
      惟按「數行為違反同一或不同一行政法上義務之規定者，
      分別處罰之」行政罰法第25條定有明文。故行為人主觀上
      基於一個概括犯意，客觀上先後數行為，逐次實施，因其
      所實施之各該次行為間，在時間上有差距，各具獨立性及
      完整性，均可單獨構成違反行政法義務之要件，乃屬數個
      違章行為之連續犯，此情形在行政秩序罰之評價上，應成
      立數個違反行政法義務之行為，自應依行政罰法第25條規
      定，分別處罰之。本件原告前於97年7 月24日與訴外人黃
      ○銀行間之買賣行為，其交易標的物係前揭29、29-1地號
      土地所有權全部及同小段29-7地號土地應有部分2 分之1
      等3 宗土地，有卷附原告提出之不動產買賣契約書影本可
      稽( 見本院卷第31至43頁) 。而原告嗣於98年4 月16日乃
      就法院所拍賣之上開29-7地號土地所有權全部予以投標買
      受，顯見此次已新增買受之29-7地號土地應有部分2 分之
      1 ，並不在前揭買賣契約標的範圍之內甚明。再揆之法院
      依強制執行法所為變賣共有物之拍賣，其性質係屬私法上
      買賣，執行法院乃代替該變賣標的物之全體共有人為出賣
      行為，則原告向法院標買29-7地號土地全部，其出賣人係
      該筆土地之全體共有人，而非黃○銀行一人，其買賣當事
      人明顯有別於原告前次與黃○銀行間之買賣。故原告先後
      2 次之買賣行為，其標的物既非同一，且交易時間、對象
      亦有差距，其行為態樣互殊，顯非屬同一行為甚明。故原
      告上開所為之二次買賣行為，因各具有獨立性，分別違反
      行政法上之義務，而構成數個違規行為之處罰要件，依法
      自應分別處罰之。是原告徒以前與黃○銀行簽訂買賣契約
      時，雙方已約定原告須就法院拍賣29-7地號土地時予以投
      標為由，而主張上開前後2 次之買賣行為係屬同一，被告
      不得重複處罰，於法容欠允洽，不能採取。
  (三)是故本件原告上開前後2 次之買賣行為，既非屬於同一交易
    行為，其前次行為違反行為時管理辦法第4 條第1 項第2款
    規定，雖經被告以98年1 月6 日裁處書予以裁處，但因後次
    之行為復有違反保險法第146 條之7 及第149 條第1 項規定
    之情形，被告依同法第149 條第2 項第2 款及第3 款規定予
    以裁罰，自屬有據，難謂有牴觸司法院大法官釋字第503 號
    解釋意旨之處。至於原告另指稱：渠如未依約履行，須給付
    鉅額之違約金云云，縱認屬實，亦非可據為免罰之正當事由
    ，附此敘明。
七、綜上所述，原告主張各節，均非可取。原處分並無違法，訴
    願決定予以維持，核無不合，原告就聲明所示部分訴請撤銷
    ，為無理由，應予駁回。
八、本件為判決基礎之事證已臻明確，兩造其餘攻擊防禦方法，
    核與判決結果不生影響，爰不逐一論述，併予敘明。
據上論結，本件原告之訴為無理由，依行政訴訟法第98條第1 項
前段，判決如主文。
中    華    民    國    99    年    10    月    21    日
                    臺北高等行政法院第二庭
                              審判長法  官  徐  瑞  晃
                                    法  官  蕭  忠  仁
                                    法  官  蔡  紹  良
上為正本係照原本作成。
如不服本判決，應於送達後20日內，向本院提出上訴狀並表明上
訴理由，如於本判決宣示後送達前提起上訴者，應於判決送達後
20日內補提上訴理由書（須按他造人數附繕本）。
中    華    民    國    99    年    10    月    21    日
                                    書記官  林  俞  文

司法院資訊處製作；財團法人民間司法改革基金會備份。
